臺灣高等法院臺南分院刑事判決
111年度侵上訴字第188號
上  訴  人  
即  被  告  黃祈成
選任辯護人  法律扶助黃以承律師
上列上訴人因家暴妨害性自主等案件，不服臺灣臺南地方法院11
0年度侵訴字第38號中華民國110年11月30日第一審判決（起訴案
號：臺灣臺南地方檢察署110年度偵字第2188號、第8259號、第1
0135號），提起上訴，本院判決如下：
    主  文
①原判決關於黃祈成罪刑部分撤銷。
②黃祈成共同犯剝奪行動自由罪，處有期徒刑壹年肆月。又犯強
  制猥褻罪，處有期徒刑壹年。又犯竊盜罪，處有期徒刑肆月，
  如易科罰金，以新臺幣壹仟元折算壹日。
③黃祈成上開剝奪行動自由罪、強制猥褻罪，應執行有期徒刑貳
  年貳月。
④其他上訴駁回（沒收部分）。
    事  實
一、黃祈成係鍾○颺（鍾○颺下列犯行，均經原審以同案號判決判
    處罪刑確定）之友人，緣鍾○颺原與甲女（成年人，代號AC0
    00-A110001號女子)之母（乙女，代號AC000-A110001A）為
    同居男女朋友關係，而與甲女、乙女同住在甲女位於臺南市
    東區之住處（下稱甲女住處)，鍾○颺於民國110年1月4日上
    午，利用甲女家人出門工作之際，在甲女房間內，對甲女實
    施以藥劑犯強制性交犯行，嗣經甲女告知下班返家的乙女，
    而報警查獲鍾○颺犯行。
二、鍾○颺於110年4月初收到檢察官傳訊之傳票，已搬離甲女住
    處之鍾○颺，竟萌生私行拘禁甲女藉以遊說影響甲女之證述
    ，並再度對甲女進行強制性交之計畫，為能順利綁架甲女，
    乃以支付相當報酬為誘因，請求並不知鍾○颺與甲女、乙女
    之往來情形，也不知鍾○颺另欲對甲女私行拘禁、強制性交
    計畫，起初僅本於與鍾○颺共同剝奪甲女行動自由犯意聯絡
    的黃祈成，而為下列行為：
　㈠鍾○颺以其使用之0966******門號IPHONE手機與黃祈成使用之
    0000000000門號IPHONE手機相互聯絡，黃祈成駕車至臺南市
    ○區○○路00○00號前，與鍾○颺會合，再改由黃祈成駕駛鍾○颺
    所有之車牌號碼****-00號自用小客車（下稱****-00號汽車
    ），搭載鍾○颺先於110年4月8日23時許同至甲女住處之巷口
    ，待甲女打工下班而騎乘車牌號碼000-***號機車（下稱甲
    女000-***號機車）返抵該巷口時，****-00號汽車在該處阻
    擋甲女所騎機車，由鍾○颺下車持其所有之可發出電流而具
    有電擊危害人體作用之電擊棒1支電擊甲女脖子，並與一同
    下車之黃祈成合力將甲女強行推入****-00號汽車之後座，
    再由黃祈成駕駛****-00號汽車搭載鍾○颺、甲女至附近之空
    地，在該車上由鍾○颺以其所有之膠帶纏綑甲女之雙手手腕
    於前胸，與黃祈成合力以鍾○颺所有之膠帶纏綑甲女雙腳腳
    踝，鍾○颺並另以帆布環扣皮帶4條（即起訴書所稱「皮帶」
    及起訴書附表編號2所載「使用過之綑綁繩子」）綑綁甲女
    之雙手手臂及雙腳膝蓋、以其所有之膠帶封黏甲女嘴巴、以
    其所有之眼罩1件遮蓋甲女之雙眼，致使甲女之行動自由完
    全遭到上開非法之方法剝奪而動彈不得地躺在****-00號汽
    車之後座（此時甲女並未真的暈過去，但因不敢聲張，只能
    裝暈任由鍾○颺、黃祈成擺佈，再伺機而動）。
  ㈡黃祈成駕駛****-00號汽車搭載鍾○颺及受綑綁之甲女，欲至
    臺南市○區○○路00○00號前即黃祈成原本停車之處所時，鍾○
    颺因發現其鞋子掉落在甲女住處之巷口，黃祈成遂駕駛****
    -00號汽車搭載鍾○颺及受綑綁之甲女返回該巷口，鍾○颺下
    車撿拾鞋子，並順便要將停放在該巷口之甲女000-***號機
    車騎乘到臺南市○區○○路○段000號前藏放，黃祈成則駕駛***
    *-00號汽車搭載受綑綁之甲女在後跟隨，然因跟丟而停在不
    詳地點之路旁時，黃祈成見甲女四肢均受綑綁、口部遭膠帶
    封黏無法出聲、眼部遭口罩蓋住，動彈不得地躺在後座狹窄
    空間，竟另起色心，基於違反甲女意願之強制猥褻犯意，強
    行以手掌並四指伸直併攏地隔著甲女所著運動長褲，進行前
    後、上下撫摸甲女陰部之猥褻行為，其間不顧甲女已經以將
    大腿夾緊的方式表達拒絕的態度，而強制猥褻甲女下體大約
    3分鐘左右。
　　嗣黃祈成無意間發現甲女右邊口袋內疑有財物，乃另外基於
    意圖為自己不法所有之竊盜犯意，將手伸入甲女所著長褲之
    右邊口袋內，取出甲女所有而折疊一起之面額新臺幣（下同
    ）100元紙鈔2張（下稱200元），得手後據為己有。
　　嗣騎乘甲女000-***號機車之鍾○颺未見黃祈成駕駛****-00
    號汽車在後跟隨，乃以電話與黃祈成聯繫，黃祈成再駕駛**
    **-00號汽車跟隨騎乘甲女000-***號機車之鍾○颺至臺南市○
    區○○路○段000號前，鍾○颺將甲女000-***號機車藏妥後，再
    搭上黃祈成駕駛之****-00號汽車至臺南市○區○○路00○00號
    前，黃祈成便下車駕駛自己之車離去，鍾○颺則繼續駕駛***
    *-00號汽車搭載受綑綁之甲女前往臺南市○○區○○路00巷00號
    即鍾○颺之老家（下稱鍾○颺之老家）。
  ㈢鍾○颺於臺南市○○區○○路00巷00號老家，另同時對甲女實施私
    行拘禁、攜帶兇器強制性交犯行（此部分因與黃祈成無關，
    即不詳細記載犯罪過程）。
　㈣嗣因乙女無法聯繫甲女，查覺有異而報警，經警循線於110年
    4月9日4時45分許，至鍾○颺之老家解救甲女及當場逮捕鍾○
    颺，並在鍾○颺之老家搜索查扣附表一所示均為鍾○颺所有而
    供實行、預備供實行前揭犯行使用之物。另警察也依據鍾○
    颺的手機資訊，查得黃祈成參與犯罪，而於4月9日9時許至
    黃祈成位於臺南市○區○○路00巷00○0號住處，查扣前揭黃祈
    成所有、供其與鍾○颺聯絡使用之0000000000門號IPHONE手
    機1支（含SIM卡1張）。
三、案經甲女、乙女訴由臺南市政府警察局第一分局報請臺灣臺
    南地方檢察署檢察官偵查起訴。
    理  由
一、本判決下列所引用之各項證據，檢察官、辯護人及被告黃祈
    成均同意作為證據（本院卷第183頁），且至言詞辯論終結
    前均未見有聲明異議之情形，本院審酌各該證據作成之客觀
    環境及條件，均無違法或不當取證或其他顯不可信之情形，
    作為證據使用皆屬適當，依刑事訴訟法第159條之5之規定，
    均有證據能力。
二、被告黃祈成與鍾○颺共同剝奪甲女行動自由犯行部分：
　　被告黃祈成上開共同剝奪甲女行動自由犯行，業據被告黃祈
    成於偵查、原審及本院審理中坦承不諱（警二卷第13頁、第
    18頁、偵卷一第186頁、原審卷一第198頁，原審卷二第12頁
    、第122頁、第159頁，本院卷第183頁、第284頁），核與共
    同被告鍾○颺之歷次供述，甲女於偵訊中、審理中之證述，
    乙女於司法警察調查中、偵訊中之陳述情節相符，並有附表
    二所示之非供述證據可稽，復有附表一所示之供實行、預備
    供實施犯罪事實欄「二」所示犯行使用之物，及被告黃祈成
    所有而供其與鍾○颺聯絡進行剝奪甲女行動自由事宜之00000
    00000門號IPHONE手機1支（含SIM卡1張）扣案為證，此部分
    之犯行堪可認定。
三、被告黃祈成觸犯強制猥褻及竊盜犯行部分：　　
　  被告黃祈成於原審及本院均矢口否認觸犯強制猥褻、竊盜犯
    行，辯稱：我與甲女獨處於停在路旁之****-00號汽車上之
    期間，因甲女曾遭鍾○颺以電擊棒電擊，我害怕甲女會不會
    死亡而緊張，就從駕駛座伸右手往後座而碰觸甲女兩下即縮
    回，碰觸位置軟軟的而不知為何處，之後因甲女好像快要從
    後座掉落，我用右手推甲女之右大腿而要將其推上後座時，
    發現甲女之運動長褲之右邊口袋內有東西，我就伸手入內取
    出而發現是2張100元紙鈔，我拿出後心裡覺得怪怪的及害怕
    ，就隨手丟棄至車外而未再為持有，且在該段我與甲女獨處
    於停在路旁之期間，我並無用手撫摸甲女陰部之猥褻作為云
    云（原審卷二第161頁以下）（本院卷第284頁以下）。
　  辯護人辯稱：依內政部警政署刑事警察局110年06月28日刑
    生字第1100040021號鑑定書之鑑定結論，於甲女所著運動長
    褲之外側下腹至陰部處並未驗出殘有被告黃祈成之DNA，且
    被告黃祈成係為了確定甲女之生命跡象而伸手觸碰甲女身體
    時，可能因而誤觸甲女之陰部位置，又由臺南市政府警察局
    第一分局110年07月22日南市警一偵字第1100388320號函附
    之鍾○颺路線圖，顯示被告二人在甲女住處巷口開始剝奪甲
    女行動自由之時間為110年4月8日22時50分許，而被告鍾○颺
    嗣後駕駛****-00號汽車離去之時點為同日23時9分許，相隔
    僅約19分鐘，扣除駕車之時間，被告黃祈成並無充裕時間在
    該車上對甲女進行猥褻，且被告黃祈成於單獨駕駛****-00
    號汽車之時，係面臨甲女會隨時醒來並同時需與被告鍾○颺
    密切聯繫之狀況，是否仍有餘力對甲女進行猥褻，不無疑問
    ，又被告黃祈成僅拿取甲女之200元而未再取走其他甲女之
    隨身財物，並隨即將取得之200元丟棄，且被告黃祈成係受
    被告鍾○颺願給付報酬之金錢誘惑，而為剝奪甲女行動自由
    之犯行，則被告黃祈成既可由被告鍾○颺取得報酬，是否再
    對甲女產生竊盜犯意即有可疑，自無從認為被告黃祈成係有
    基於不法所有之意圖而為竊盜犯行等語。
四、經查，被告黃祈成上開強制猥褻、竊盜犯行，有下列積極證
    據可資證明：
　㈠甲女於偵查中具結證稱：我於110年4月8日晚上下班回家，鍾
    ○颺把乙台銀色自小客車停在巷口，我要騎機車進入巷口時
    ，該自小客車就擋在巷口不讓我進入，坐在該自小客車後座
    之鍾○颺打開車門，用電擊棒電我的右側脖子3下，要把我推
    入該自小客車之後座，而該自小客車之駕駛（即被告黃祈成
    ，下稱被告黃祈成）也有下車幫忙鍾○颺把我推進該自小客
    車之後座，因為鍾○颺有說要把我電暈，我就順勢裝暈，之
    後該自小客車開了一段距離而停在路邊，他們一起用膠帶、
    皮帶綁我的手腳，拿膠帶封我嘴巴、用眼罩遮我的眼睛而綑
    綁完畢後，我有偷偷地把眼罩拉一個小縫而繼續裝暈，然後
    我聽到鍾○颺說要回去我住家巷口撿他掉落的鞋子、順便把
    我的機車騎走，回到我住家巷口後，鍾○颺下車，而被告黃
    祈成繼續開車，開了一段路後停在路邊時，被告黃祈成有隔
    著我的衣服摸我下體，並拿走我口袋內之200元，被告黃祈
    成還有接電話說「是，我跟在你後面」，之後鍾○颺騎著我
    的機車帶了一段路後，其就坐上自小客車之副駕駛座，再開
    了一段路，被告黃祈成就下車，換由鍾○颺駕車載我至鍾○颺
    之老家等語（見第2188號偵查卷第159、160、166、167頁）
    。
　㈡甲女於原審中就其與被告黃祈成獨處期間的過程，除詳細證
    稱：被告黃祈成與我獨處在****-00號汽車上時，我係身著
    如附圖所示之拉上拉鏈之外套、T恤（內著內衣），下身著
    運動長褲（內著內褲），手腳被綑綁、膠帶黏嘴、眼罩遮眼
    ，並以臉部朝上、偏右且身體略朝駕駛座傾斜，大腿以上躺
    在椅墊上而小腿伸出懸空之姿態平躺在後座，意識清楚而裝
    暈不敢動，且右邊眼罩有拉到鼻樑上方、露出縫隙而可看到
    坐在駕駛座之被告黃祈成的動作，被告黃祈成有半站起來而
    側身面向我，右手從前排兩個座椅之中間伸過來，我雖因上
    開眼罩拉下所露出之縫隙非大，看得到被告黃祈成之手臂而
    看不到手掌，但有感覺被告黃祈成之手掌先觸摸我的右大腿
    處如附圖紅色框線之位置，續以四指伸直併攏而在我的陰道
    口上方之陰毛、恥骨即如附圖黑色框線之陰部位置，隔著運
    動長褲在該位置前後、上下地撫摸，我因被綑綁而不能反抗
    ，但有夾住大腿，被告黃祈成有將手放在我的大腿內側中間
    而施力試圖要掰開然未成功，故其沒有摸到陰部下方而摸到
    上揭未被夾住之陰部位置，被告黃祈成從觸摸我的右大腿處
    至撫摸陰部位置完畢之過程將近3分鐘，接著被告黃祈成就
    伸手進入我的運動長褲之右邊口袋內，拿走放在比較接近袋
    口、對折2次而折疊一起之2張100元紙鈔，然後被告黃祈成
    就回復坐到駕駛座等語外，並證稱：我對於前揭被告黃祈成
    觸摸我的右大腿及陰部，與其伸手進入我的運動長褲之右邊
    口袋內拿走200元之二個動作，係區別清楚而非混淆，並不
    覺得被告黃祈成觸摸我的陰部之舉係屬誤觸等語（見原審卷
    二第17至21、26至34、36至44、47至51頁，附圖所示框註甲
    女指稱遭被告黃祈成觸摸右大腿處及陰部位置之照片，見原
    審卷二第61、63頁）。
　㈢被告黃祈成於警詢、偵查中早曾坦承有摸甲女的下體，另於
    警詢、偵查、原審及本院均坦承曾拿走甲女口袋的200元，
    可以佐證甲女上開指證屬實（至於被告否認犯罪的辯解，則
    不可採，詳下述）：
　⒈被告黃祈成於110年4月9日第二次警詢坦承：（據被害人調查
    筆錄，其稱遭駕駛座之男子摸胸口及下體，且遭拿走口袋内
    的200元，是否為你所為？）我那時候坐在駕駛座，我不是
    故意要去摸到她的胸口及下體，因為當時她被鍾○颺持電擊
    棒，電擊到有燒焦味，我當時在駕駛車輛中，我也沒有擺頭
    往後看，我只是用右手往後摸，想要察看被害人還有沒有呼
    吸，所以我不是故意摸到他下體及胸口，至於他口袋的200
    元確實是我拿走了，而我當時拿到200元時，我心裡感覺怪
    怪的，因此我把從被害人口袋内拿取的200元隨意丟棄了（
    警卷二第19頁）。
　⒉被告於110年4月9日偵查中供稱：我有停在路旁等鍾○颺停放
    好機車，我停在那個廟附近的路口，我就伸手往後面，看被
    害人是否還有在呼吸，我不小心摸到摸被害人的下體，後來
    我就去摸她的手，發現她的手冰冷，就去摸她胸口看她是否
    還有心跳。我碰到被害人大腿時，把手收回來時，發現她的
    褲子内還有錢，所以我就把錢拿出來，我看是200元，本來
    要把錢帶走，後來覺得怪怪的，就在公園那邊把窗戶搖下來
    ，把錢往外丟。...所以我就把車停在公園的路旁停車格，
    在該處確認被害人還有沒有在呼吸，我手過去就碰到被害人
    的口袋，又摸到下體，後來覺得不對，就返回去摸她的胸口
    ，看她有沒有在呼吸，然後再摸她的手，發現她的手冰涼的
    ，就再拿她的200元，我拿了本來要放在身上，不到兩分鐘
    ，我覺得怪怪的，我就從車窗往外丟。後來鍾○颺就打電話
    給我，叫我往前開，就是我下車的地點（偵卷一第188頁）
    。
　⒊被告於110年10月13日原審審理中供稱：（你是如何發現200
    元的？）因為甲女當時躺在汽車後座快要跌落，我就向後側
    轉身用右手碰觸甲女的右大腿側邊往上推，推甲女的時候剛
    好推到甲女的右大腿，發現她右大腿的口袋内有硬的東西，
    我就伸手進去甲女的右大腿口袋内將東西拿出來想說是什麼
    東西，結果發現是兩張一百元的紙鈔，兩張一百元的紙鈔有
    折起來（原審卷二第162頁）...我拿起來看到兩百元，我不
    知道為什麼心裡覺得怪怪的，我就往駕駛座的車窗外丟（原
    審卷二第163頁）。
　⒋被告於本院準備程序供稱：我事先不知道甲女口袋有200元，
    我是要把甲女往後推時，我碰觸甲女身體時，感覺她口袋裡
    好像有東西，我伸手把它拿出來發現是200元之後就趕快丟
    到車外去了，我沒有佔為己有（本院卷第185頁）。
　⒌被告於本院審理程序供稱：當時開車剛停下來，沒有熄火，
    車停在公園那裡，我剛好摸到甲女乳房上方胸口，我覺得軟
    軟的，我後來才往後看，接下來我就摸甲女胸口看她有無呼
    吸心跳，我怕她死掉，後來我手要伸回來的時候，手就碰到
    甲女褲子右邊的口袋，發現有東西，我就伸進去看是什麼東
    西，結果拿出來是200元，我看到200元鈔票，我本來要拿，
    但後來不敢拿，我就丟出窗外。（你為何沒有放回去，而是
    而丟出窗外？）我沒有犯過這種案件，我本來要拿，但是怕
    會有什麼事情，我嚇到就往窗外丟。（為何沒有放回甲女褲
    袋？）因為我會怕，我當時沒有想那麼多（本院卷第285頁
    ）。
　㈣被告黃祈成於原審及本院雖然辯稱：伊是怕甲女從後座跌落
    ，所以出手去推甲女，才不小心摸到甲女云云。然查：甲女
    於原審中證稱：從我在車上遭被告和鍾○颺綑綁，直至後來
    被告黃祈成下車之期間，我都是一直維持前開手腳被綑綁、
    膠帶黏嘴、眼罩遮眼，臉部朝上、偏右且身體略朝駕駛座傾
    斜，大腿以上躺在椅墊上、小腿伸出懸空之姿態平躺在後座
    而未曾改變等語（見原審卷二第28、29、51頁），並未證述
    被告黃祈成曾有用手要將甲女推回座椅之情事，況且，一般
    車輛後座沙發係以些微角度向後微降傾斜，乘客方能舒適後
    仰乘坐，依照甲女上開遭綑綁而躺臥的方式，重心自亦係往
    座椅後方，應無會滑落到座椅下方的可能，被告此部分辯解
    並不可信。
　　其次，被告黃祈成雖又辯稱：因為想要查看甲女有無生命跡
    象，不小心摸到甲女的下體云云。然查：女子的生殖器官並
    非人體之肺部、心臟等呼吸、心跳器官之所在位置，亦非如
    頸部或手腕等可探得脈博跳動之處，並無所謂以觸摸女子之
    陰部作為確認有無呼吸、心跳之方式，此為一般人周知之理
    ，被告黃祈成如果要查看甲女有無生命跡象，只要將手挨近
    甲女臉龐，感受甲女有無呼吸，或者呼叫甲女促使甲女發聲
    回應即可，焉須將手特別去撫摸甲女的下體，況且，依據甲
    女上開證述內容，甲女當時還有夾腿抗拒，被告黃祈成仍不
    顧甲女的身體抗拒繼續撫摸，前後總計約3分鐘，可見被告
    黃祈成此部分辯解亦無可採。
　㈤被告黃祈成於偵查中雖又辯稱：其於摸完甲女大腿（本院註
    ：被告黃祈成於本院則辯稱是摸完甲女胸部後），於伸手回
    來時，不小心摸到甲女右邊口袋，基於好奇才拿出甲女口袋
    內的200元，後來把200元丟出窗外云云。然查：被告黃祈成
    於原審中坦承：我可以清楚區分女子之大腿與下體而不會搞
    混，我也理解如附圖藍色框線所示我所推甲女之右大腿位置
    ，並非女生之下體等語（見原審卷二第172、173頁），即被
    告黃祈成對於甲女的下體和大腿位置區分得很清楚，倘若被
    告黃祈成摸完甲女下體後，沒有搜尋甲女身上有無財物的念
    頭，焉會不小心摸到甲女右邊大腿的口袋，且還伸手進入甲
    女口袋，將甲女身上的200元取出據為己有。被告黃祈成雖
    辯稱：其當下就將200元丟出窗外云云，然被告黃祈成如果
    沒有想要將該200元據為己有的不法意圖，其於伸手進入甲
    女口袋時，靠著觸覺得悉甲女口袋裡面是紙鈔，即不會將該
    200元拿出來，縱使被告黃祈成取出後才發現其內是200元紙
    鈔，也大可將該200元放回甲女口袋內，然被告黃祈成均捨
    此而不為，可見其當時應有趁機竊取甲女口袋內的200元念
    頭，且既然當下已經得手，焉有可能又馬上往窗外丟棄之理
    。因此被告黃祈成此部分辯解亦不可採。
　㈥又從臺南市政府警察局第一分局110年07月22日南市警一偵字
    第1100388320號函附之鍾○颺路線圖、汽車行車軌跡監視器
    影像（見原審卷一第223至233頁），路邊監視器顯示攝得**
    **-00號汽車曾出現之影像時地依序為110年4月8日22時50分
    許於甲女住處之巷（擄人地點）、同日23時09分許於臺南市
    ○○路與○○二街口、同日23時42分許於南141鄉道與臺南市○○
    路○段000號口，以及同年月9日0時13分許於臺南市玉井區○○
    路與○○路口、同日1時24分許於臺南市○○區○○路○○○路○○○○0○
    ○於○○市○○區○○路00號，然宥於並非道路四周均有裝設監視
    器及影像保存時間之故，上開可查見之監視器影像僅能拼列
    研判****-00號汽車之大致動向，本無法得出行車動態之精
    準全貌，更何況被告黃祈成駕駛****-00號汽車搭載受綑綁
    之甲女停在路旁而獨處一段時間，係為明確而不爭之事實，
    且縱由前開監視器顯示攝得****-00號汽車於110年4月8日22
    時50分許出現在甲女住處之巷、於同日23時09分許於臺南市
    ○○路與○○二街口之間相隔約19分鐘，以及續於相隔約33分鐘
    許之同日23時42分許出現於南141鄉道與臺南市○○路○段000
    號口之景象，均超過甲女所陳被告黃祈成從觸摸其右大腿處
    至撫摸陰部位置完畢之全程近3分鐘之時數，自無從因前揭
    監視器攝得****-00號汽車於110年4月8日22時50分許出現在
    甲女住處之巷、於同日23時09分許出現在臺南市○○路與○○二
    街口之間相隔約19分鐘，即可作為被告黃祈成在與甲女獨處
    於停在路旁之****-00號汽車上之時段，並無充裕時間對甲
    女撫摸陰部行為之理由。辯護人辯稱被告黃祈成並無充裕的
    時間從事上開犯行云云（本院卷第237頁以下），並不可採
    。
　㈦再附圖所示於甲女所著運動長褲之外側下腹至陰部處，雖然
    鑑出不排除混有甲女與共同被告鍾○颺之DNA-STR型別，而排
    除混有被告黃祈成之DNA-STR型別，有臺南市政府警察局第
    一分局110年7月3日函附之內政部警政署刑事警察局110年06
    月28日刑生字第1100040021號鑑定書可憑（見原審卷一第16
    1至172頁），惟被告黃祈成於原審中陳稱：我與甲女獨處於
    停在路旁之****-00號汽車上時，車上有冷氣，且我的身體
    係屬乾燥，手部是乾的而無手汗，碰觸甲女衣物之右手手掌
    係為乾淨沒有流汗等語（見原審卷二第171、172頁），被告
    黃祈成與甲女獨處車上期間，既然處於身體乾燥沒有流汗，
    手部也為乾淨而無手汗之狀態，則被告黃祈成以手掌撫摸甲
    女之衣褲，未必會於甲女之衣褲沾黏留存可供鑑別之體液、
    斑跡等物質，尚不能因未於甲女所著運動長褲之外側下腹至
    陰部處鑑得存有被告黃祈成之DNA-STR跡證，即排除被告黃
    祈成曾有撫摸甲女陰部之舉。
　㈧又被告黃祈成與甲女獨處於停在路旁之****-00號汽車上之期
    間，****-00號汽車係處於停車狀態，而非行駛之中，當時
    坐於駕駛座而無庸執行操控駕駛動作之被告黃祈成，縱然有
    在等候鍾○颺之進一步聯繫，然依據被告黃祈成及甲女所陳
    ，被告黃祈成伸手對甲女進行接觸身體之舉動時，被告黃祈
    成當時並無同時與鍾○颺進行聯繫之狀況，且被告黃祈成對
    當時係四肢均受綑綁、戴眼罩遮眼、膠帶封嘴，動彈不得地
    躺在後座狹窄空間而無法逃脫、抗拒之甲女，伸手施以撫摸
    甲女陰部之作為，或者竊取甲女口袋內200元的舉動，均無
    任何阻礙而不費吹灰之力，自不會因被告黃祈成在等候鍾○
    颺之聯繫，即認被告黃祈成沒有餘力撫摸甲女陰部、竊取甲
    女財物。 
　㈨綜上，被告黃祈成上開犯行事證明確，堪予認定。
五、論罪：　　
　㈠被告黃祈成觸犯剝奪行動自由罪部分：
　⒈起訴書之犯罪事實欄認定被告黃祈成並不知鍾○颺另將甲女私
    行拘禁及強制性交之計畫，而僅參與共同剝奪甲女行動自由
    之犯行（起訴書第2頁第4行至第8行犯罪事實欄參照），本
    院也同此認定，核被告黃祈成與鍾○颺共同以上開強暴方式
    擄走甲女的行為，應係觸犯刑法第302條第1項以其他非法方
    法剝奪甲女行動自由罪。起訴書論罪法條欄記載被告黃祈成
    係犯同條私行拘禁罪，乃有誤會。
　⒉被告黃祈成就此犯行與鍾○颺有犯意聯絡及行為分擔，應為共
    同正犯。　
　㈡刑法所指強制猥褻行為，係以對於男女以強暴、脅迫、恐嚇
    、催眠術或其他違反其意願之方法而為猥褻者，為構成要件
    ，所謂「其他違反其意願之方法」，係指該條所列舉之強暴
    、脅迫、恐嚇、催眠術以外，其他一切違反被害人意願之方
    法而言，是基於保護性自主權法益，相關之性行為必須絕對
    「尊重他方之意願」，祇須所施用之方法違反被害人之意願
    ，足以壓抑被害人之性自主決定權者，即足當之。再者撫摸
    女子陰部之舉動，在客觀上足以刺激或滿足性慾，並引起普
    通一般人羞恥或厭惡感而侵害性的道德感情，有礙於社會風
    化，業屬猥褻行為。被告於上開時間、地點，對四肢均受綑
    綁、口部遭膠帶封黏無法出聲地躺在後座狹窄空間而無法動
    彈之甲女，強行以手掌並四指伸直併攏地在甲女陰部位置，
    隔著甲女所著運動長褲做出前後、上下撫摸之舉動，其間不
    顧甲女已經緊閉大腿表示拒絕，而仍然為之，被告明顯是違
    反甲女之意願而對甲女施以猥褻行為，因此核被告此部分行
    為，係觸犯刑法第224條強制猥褻罪。
　㈢被告觸犯上開竊盜罪部分：
　⒈強盜罪，係以行為人主觀上有為自己或他人不法所有之意圖
    ，客觀上以對被害人施以強暴、脅迫、藥劑、催眠術或他法
    ，至使不能抗拒，而取他人之物或使其交付，為其成立要件
    。該罪除係由強制行為（即手段行為）與取走行為（即目的
    行為）結合而成，兩者間尚必須具有相當嚴密之連帶關係。
    亦即以強制行為作為目的取走行為之前置手段，該強制行為
    更係直接作用於其欲取財之對象，透過此種緊密的結合關係
    （因果關係），方得以使個別的強制行為與取走行為被視為
    獨立之強盜行為（最高法院110年度台上字第152號判決意旨
    參照）。因此，行為人自始實施強制行為時，主觀上即須有
    為自己或他人不法所有的意圖，即實施強制行為的目的，即
    係為了取財，方能成立強盜罪。
　⒉「犯意變更，係犯意之轉化（昇高或降低），指行為人在著
    手實行犯罪行為之前或行為繼續中，就同一被害客體，改變
    原來之犯意，在另一犯意支配下實行犯罪行為，導致此罪與
    彼罪之轉化，因此仍然被評價為一罪。犯意如何，既以著手
    之際為準，則著手實行階段之犯意若有變更，當視究屬犯意
    昇高或降低定其故意責任；犯意昇高者，從新犯意；犯意降
    低者，從舊犯意，並有中止未遂之適用。另行起意，則指原
    有犯意之構成要件行為已經完成，或因某種原因出現，停止
    原來之犯罪行為，而增加一個新的犯意產生，實行另一犯罪
    行為之謂，至於被害客體是否同一則不問；惟因其係在前一
    犯罪行為停止後（即前一犯罪行為既遂、未遂或中止等），
    又另起犯意實行其他犯罪行為，故為數罪。本件依原判決認
    定：...㈣殺人之後，臨時起意行竊，當時縱有攜帶兇器、毀
    越門扇或於夜間侵入住宅等情事，均不過為其殺人所用之手
    段，與竊盜行為無關，仍應認為普通竊盜（前最高法院20年
    上字第1183號判例意旨參照）。被告係於殺人行為已經完成
    後，因意外發現被害人之左褲袋露出紙鈔，始另萌為自己不
    法所有之意圖，乘被害人垂死傷重而對外界事務無反應之時
    ，未另實行強暴行為，而以和平手段竊取被害人財物，自與
    強盜罪之成立要件有間。其攜帶木棍到場，不過為其殺人之
    手段，亦與其取財行為無關等情。因認公訴意旨指被告涉犯
    加重強盜罪嫌，尚有未洽，惟因其基本社會事實同一，爰依
    法變更起訴法條，改判論處竊盜罪刑。已逐一說明其所憑之
    證據及其認定之理由。上訴意旨對於原判決所為前揭論斷，
    並未依據卷內資料，具體指摘有何違背法令之情形」，最高
    法院100 年度台上字第6837號判決意旨參照。
　⒊「本件依原判決事實認定：...但被告在參與毆打、強脫被害
    人衣物時，係因雙方之前積怨，出於傷害、妨害權利之犯意
    而為，行為僅止於傷害、強制犯罪。被告係在強脫衣物之強
    制犯罪完成後，因見被害人遭棄置在地之皮夾內有錢財，始
    單獨另行起意，利用被害人遭毆打後，不知週遭環境之機會
    ，竊取財物，自難認其施暴時已有強盜之主觀犯意...核被
    告利用被害人不知之際，取走其皮夾內現金之行為，係犯刑
    法第320條第1項之普通竊盜罪，起訴書認係犯刑法第328條
    第1項之強盜罪，容有未洽...依原判決所確認之事實及其理
    由之說明，關於論處被告竊盜罪刑部分，適用法律並無不合
    （最高法院106年度台上字第824號判決意旨參照）。
　⒋又竊盜罪的「竊取」，是指行為人非以強暴、脅迫或足以造
    成被害人身體傷害的不法腕力等行為，違背原持有人的意願
    或未取得原持有人同意下，破壞他人對物的持有，並因而建
    立自己或第三人對物的新持有。且竊取並不以秘密進行為必
    要，公然竊取亦可能成立本罪，即不以被害人不知為要件（
    許澤天刑法分則（上）財產法益篇2022年2月版，第28頁、
    第234頁以下。盧映潔刑法分則新論修訂十四版，第666頁、
    第696頁。古承宗刑法分則財產犯罪篇修訂二版，第114頁至
    第118頁參照。陳子平刑法各論上2019年9月四版，第454頁
    ）。
　⒌本案被告黃祈成於施強暴綑綁甲女之時，主觀上目的是要與
    鍾○颺共同剝奪甲女的行動自由，並非是為了貪圖甲女身上
    財物的不法所有意圖，被告黃祈成和鍾○颺共同將甲女擄走
    上車後，即已完成剝奪行動自由犯行，嗣後被告黃祈成於與
    甲女在車上獨處時，另行起意強行撫摸甲女下體後，無意間
    發現甲女口袋內有200元，此時被告黃祈成才萌生為自己不
    法所有之意圖，而取走該200元，則被告黃祈成取走甲女200
    元的行為，自是嗣後另行起意，而應單獨評價。
　⒍而觀諸被告黃祈成係以平和的方式自甲女口袋內取走200元，
    並非以強暴、脅迫或足以造成甲女身體傷害的不法腕力取走
    甲女口袋內的200元，故核被告黃祈成所為，係犯刑法第320
    條第1項普通竊盜罪。
　⒎檢察官起訴書認為被告黃祈成此部分行為是觸犯刑法第328條
    第1項強盜罪，乃有誤會，然檢察官起訴的社會事實同一，
    本院也當庭請雙方當事人就被告黃祈成此部分可能涉犯普通
    竊盜罪進行辯論（本院卷第290頁），自得依刑事訴訟法第3
    00條變更起訴法條逕行審判之。
六、罪數：
　  被告黃祈成對甲女實施以非法剝奪行動自由犯行之初，主觀
    上自始並無對甲女進行強制猥褻或竊盜行為的犯意，被告黃
    祈成係於嗣後與甲女獨處期間，另起色慾而對甲女為強制猥
    褻犯行，嗣後又發現甲女口袋有200元，而另起為自己不法
    所有意圖竊取該200元（原審判決書第14頁第31行認為被告
    黃祈成上開行為性質上係出於同一犯罪決意及計畫下所為..
    .，乃有誤會），被告黃祈成的上開3個行為明顯可以區隔，
    且是先後分別起意，如以數罪併罰處罰，也沒有過度處罰的
    疑慮，因此被告黃祈成上開3罪，犯意個別，行為互殊，應
    分論併罰。
七、被告黃祈成並無刑法第59條減刑適用：
　　刑法第59條所規定之酌量減輕其刑，係裁判上之減輕，必以
    犯罪之情狀可憫恕，即犯罪之情狀，在客觀上足以引起一般
    同情，認為即予宣告法定低度刑期，猶嫌過重者，始有其適
    用，且是否酌量減輕其刑固為法院依法得自由裁量之事項，
    然非漫無限制。被告黃祈成當街與鍾○颺共同擄人剝奪甲女
    行動自由，嗣後又趁與甲女單獨相處的時候，對甲女為強制
    猥褻、竊盜等犯行，犯罪情節非輕，且被告黃祈成於警詢、
    偵查均自承是因為鍾○颺承諾給予優渥報酬，其才參與犯罪
    等語（同上開自白出處），可見被告黃祈成也沒有必須鋌而
    走險犯罪的可憐動機，再參照被告黃祈成觸犯的上開三罪的
    法定最低刑度（附錄法條參照），則被告黃祈成的犯罪情狀
    ，在客觀上並無足以引起一般同情，即予宣告法定低度刑期
    ，猶嫌過重者的情形。
八、撤銷原審關於被告黃祈成罪刑的理由：
　㈠原審審理後，認為被告黃祈成上開犯行事證明確，予以論罪
    科刑，固非無見，惟查：
　⒈被告黃祈成取走甲女200元的行為，應係構成刑法第320條第1
    項普通竊盜罪，而非刑法第328條普通強盜罪，原審認為被
    告黃祈成此部分觸犯普通強盜罪，認事用法乃有違誤。
　⒉被告黃祈成所犯刑法第302條第1項非法剝奪甲女行動自由罪
    、刑法第224條強制猥褻罪、刑法第320條第1項普通竊盜罪
    ，三罪應分論併罰，已如前述，原審認定被告黃祈成觸犯剝
    奪行動自由罪、強制猥褻罪及普通強盜罪，其中認定普通強
    盜罪部分已有違誤，原審繼而認為：被告黃祈成在甲女持續
    處於不能抗拒之狀態下，對甲女接連而未中斷地進行強制猥
    褻及強盜之行為，性質上係出於同一犯罪決意及計畫下所為
    ...（原審判決書第14頁第30行以下），而認為被告黃祈成
    屬於一行為觸犯數罪名之想像競合犯，而從一重論以被告普
    通強盜罪，其認事用法亦有誤會。
　⒊被告黃祈成並無刑法第59條情輕法重的減刑適用，原審認定
    被告黃祈成構成普通強盜罪後，繼而認為被告黃祈成有刑法
    第59條減刑適用，適用法則亦有不當。
　⒋被告黃祈成提起上訴，否認其有於剝奪甲女行動自由過程中
    ，另行起意觸犯強制猥褻、普通竊盜罪，雖無理由，然被告
    主張其取走甲女200元的行為並不構成強盜罪，則有理由，
    加上原審判決還有上開編號2、3違誤之處，即屬無可維持，
    應由本院予以撤銷改判。　
　㈡爰審酌被告黃祈成僅因貪圖鍾○颺承諾給予的報酬，竟與鍾○
    颺共同以上開強暴方法，以當街擄人的方式，剝奪甲女之行
    動自由，且被告黃祈成在與甲女獨處車上之際，另行起意對
    甲女進行強制猥褻及竊盜犯行，造成甲女生理及心理莫大恐
    懼，甲女財產權亦遭受侵害，被告黃祈成犯罪情節非輕；又
    本案事證明確，被告黃祈成僅坦承剝奪行動自由罪，雖坦承
    曾取走甲女口袋內200元之舉動，但仍否認強制猥褻、竊盜
    犯行，未見完全認錯的態度，亦有不該。另斟酌被告黃祈成
    前除曾於97年間因詐欺案件經法院判刑處罰（於97年9月1日
    執行完畢），迄今多年已無其他犯罪前科，有被告黃祈成前
    案紀錄表可參，素行尚可，被告黃祈成迄今未對甲女賠償，
    兼衡被告黃祈成於原審自述係國中肄業、入監前從事食品工
    廠員工、未婚無子女，須奉養父母之智識程度及生活狀況，
    量處如主文第2項所示之刑，並就普通竊盜罪部分，諭知易
    科罰金之折算標準。另並就被告黃祈成所犯剝奪行動自由、
    強制猥褻犯行，定其應執行刑。
九、上訴駁回部分（即沒收部分）：
　㈠原審審理後，認為：扣案被告黃祈成所有門號0000000000之I
    PHONE手機1支（含SIM卡1張），係供被告黃祈成與鍾○颺聯
    絡實行剝奪甲女行動自由犯行使用之物，應依刑法第38條第
    2項規定宣告沒收。被告黃祈成竊盜所取得而未扣案之犯罪
    所得200元，應依刑法第38條之1第1項前段、第3項規定宣告
    沒收，並於全部或一部不能沒收或不宜執行沒收時，追徵其
    價額。
　㈡經核原審此部分的認事用法並無違誤，被告黃祈成針對罪刑
    提起上訴，效力及於沒收部分，應予駁回。
據上論結，應依刑事訴訟法第368條、第369條第1項前段、第364
條、第299條第1項前段、第300條，判決如主文。
本案經檢察官黃淑妤提起公訴，檢察官林志峯到庭執行職務。
中　　華　　民　　國　　111 　年　　5 　　月　　11　　日
                  刑事第五庭    審判長法　官  蔡廷宜
                                      法　官  林坤志
                                      法　官  蔡川富
以上正本證明與原本無異。
竊盜罪部分，檢察官如不服本判決應於收受本判決後20日內向本
院提出上訴書，其未敘述上訴理由者並得於提起上訴後20日內向
本院補提理由書。被告不得上訴。
其餘之罪，如不服本判決應於收受送達後20日內向本院提出上訴
書狀，其未敘述上訴理由者，並得於提起上訴後20日內向本院補
提理由書（均須按他造當事人之人數附繕本）「切勿逕送上級法
院」。
　　　　　　　　　　　　　　　　　　　書記官  黃心怡
中　　華　　民　　國　　111 　年　　5 　　月　　11　　日
附錄論罪科刑法條：
中華民國刑法第302條
私行拘禁或以其他非法方法，剝奪人之行動自由者，處5年以下
有期徒刑、拘役或9千元以下罰金。
因而致人於死者，處無期徒刑或7年以上有期徒刑；致重傷者，
處3年以上10年以下有期徒刑。
第1項之未遂犯罰之。
中華民國刑法第224條：
對於男女以強暴、脅迫、恐嚇、催眠術或其他違反其意願之方法
，而為猥褻之行為者，處6月以上5年以下有期徒刑。
中華民國刑法第320條
意圖為自己或第三人不法之所有，而竊取他人之動產者，為竊盜
罪，處5年以下有期徒刑、拘役或50萬元以下罰金。
意圖為自己或第三人不法之利益，而竊佔他人之不動產者，依前
項之規定處斷。
前二項之未遂犯罰之。
附表一：
編號 名稱 用途 備註 1 含有Clozapine成分之不詳藥品1瓶 供實行事實欄「一」所示犯行使用（即摻入優酪乳讓甲女飲用） 臺灣臺南地方檢察署110年度南院保管毒字第78號扣押物品清單之物 2 電擊棒1支 供實行事實欄「二」所示犯行使用 起訴書附表編號1之物 3 帆布環扣皮帶4條 供實行事實欄「二」所示犯行使用 起訴書附表編號2之物 4 未使用過之綑綁繩子1組 預備供實行事實欄「二」所示犯行使用 起訴書附表編號3之物 5 綑綁衣1件、黑色長帶1條 供實行事實欄「二」所示犯行使用（黑色長帶即從甲女之脖子套綁延伸至大腿之物） 起訴書附表編號4之物（綑綁衣、黑色長帶扣置於同一袋，見院卷二第174頁及第191至193頁照片4張） 6 眼罩1件 供實行事實欄「二」所示犯行使用 起訴書附表編號5之物 7 童軍繩1條 預備供實行事實欄「二」所示犯行使用 起訴書附表編號6之物 8 衛生棉1包 預備供實行事實欄「二」所示犯行使用 起訴書附表編號7之物 9 口咬球1組 預備供實行事實欄「二」所示犯行使用 起訴書附表編號8之物 10 情趣骰子1顆 預備供實行事實欄「二」所示犯行使用 起訴書附表編號9之物 11 潤滑劑10包 供實行事實欄「二」所示犯行使用所剩 起訴書附表編號10之物 
12 保險套2個 預備供實行事實欄「二」所示犯行使用 起訴書附表編號11之物 13 使用0966******門號之IPHONE手機1支（含SIM卡1張） 供實行事實欄「二」所示犯行使用 起訴書附表編號12所示之2支手機之其中1支 14 膠帶1組 供實行事實欄「二」所示犯行使用 起訴書附表編號13之物 15 使用過之潤滑劑1包  供實行事實欄「二」所示犯行使用 起訴書附表編號14之物 16 含硝西泮成分之「耐妥眠」橘色錠劑1顆 供實行事實欄「二」所示犯行使用（即甲女吐出者） 起訴書附表編號17之物 17 不詳成分之白色錠劑1顆 供實行事實欄「二」所示犯行使用（即甲女吐出者） 起訴書附表編號18之物 
18 不詳成分之白色錠劑9顆 預備供實行事實欄「二」所示犯行使用 起訴書附表編號16之物 
附表二：非供述證據（下列「警卷一」為臺南市政府警察局第一
分局南市警一偵字第1100013695號卷、「警卷二」為同分局南市
警一偵字第1100197364號卷，「偵卷一」為臺灣臺南地方檢察署
110年度偵字第2188號卷、「偵卷二」為同署110年度他字第1988
號卷、「偵卷三」為同署110年度偵字第8259號卷、「偵卷四」
為同署110年度偵字第10135號卷、院卷為原審卷）。
勘察採證同意書1份（警卷一第19頁）
現場勘察照片35張（警卷二第39至53、66、67頁）及扣押物品照
片29張（警卷二第53至65、69至70頁）
自願受搜索同意書1份（警卷二第71頁，偵卷二第137頁)
臺南市政府警察局第一分局搜索、扣押筆錄1份（警卷二第73至7
5頁，偵卷二第139至141頁)
臺南市政府警察局第一分局扣押物品目錄表及扣押物品收據各1
份（警卷二第77至81頁，偵卷二第143至147頁)
臺南市政府警察局第一分局扣押筆錄1份（警卷二第93至97頁，
偵卷二第75至79頁)
臺南市政府警察局第一分局扣押物品目錄表及扣押物品收據各1
份（警卷二第99至101頁，偵卷二第81至83頁)
通訊軟體LINE截圖8張（警卷二第103至117頁，偵卷二第85至99
頁）
內政部警政署刑事警察局110年02月17日刑生字第1100008643號
（起訴書誤載為「刑生鑑字第0000000000000號）鑑定書1份（偵
卷一第15至18頁）
高雄醫學大學附設中和醫院110年03月15日（轉碼編號：Z000000
000號）濫用藥物尿液檢驗報告1份（偵卷一第33至41頁）
臺灣臺南地方檢察署檢察事務官勘驗報告1份（偵卷一第59至118
頁）
臺南市立醫院（委託秀傳醫社團法人經營）110年01月04日受理
疑似性侵害事件驗傷診斷書1份（偵卷一第147至151頁，偵卷二
第21至25頁）
臺南市立醫院（委託秀傳醫社團法人經營）110年04月09日受理
疑似性侵害事件驗傷診斷書1份（偵卷一第153至157頁，偵卷二
第27至31頁）
高雄市立凱旋醫院110年5月4日（起訴書誤載為4月20日）濫用藥
物成品檢驗鑑定書1份（偵卷三第77頁，偵卷四第33頁、院卷一
第111頁)
AC000-A110001性侵害案件代號與真實姓名對照表（存於警卷一
之真實姓名代號對照表及錄影光碟封套）
性侵害案件驗證同意書、疑似性侵害案件證物採集單各1份（警
卷一彌封資料）
性侵害案件驗證同意書、疑似性侵害案件證物採集單各1份（警
卷二彌封資料）
甲女住處監視器錄影光碟1片（警卷一彌封資料）
臺南市政府警察局第一分局110年06月08日南市警一真字第11003
13696號函暨函附高雄醫學大學附設中和醫院濫用藥物尿液檢驗
報告（院卷一第77至97頁）
臺灣臺南地方檢察署110年度保管字第1204號扣押物品清單（院
卷一第105頁）
臺灣臺南地方檢察署110年度保管字第1205號扣押物品清單（院
卷一第107、108頁）
臺灣臺南地方檢察署110年度安保字第355號扣押物品清單（院卷
一第109頁）
法務部矯正署臺南看守所110年06月23日南所政字第11006000500
號函暨函附高雄市市立凱旋醫院濫用藥物成品檢驗鑑定書正本及
收容人資料表、訪談紀錄影本暨查獲粉末1罐（院卷一第147至15
6頁）
臺灣臺南地方檢察署110年度南院保毒字第78號扣押物品清單（
院卷一第157頁）
臺南市政府警察局第一分局110年07月03日南市警一偵字第11003
41907號函暨函附內政部警政署刑事警察局110年06月28日刑生字
第1100040021號鑑定書及內政部警政署刑事警察局110年05月10
日刑紋字第1100048102號鑑定書（院卷一第161至178頁）
臺南市政府警察局第一分局110年07月22日南市警一偵字第11003
88320號函暨函附鍾○颺路線圖、汽車行車軌跡監視器影像各1份
（院卷一第223至233頁）
臺南市政府警察局第一分局110年08月01日南市警一偵字第11004
06578號函1份（院卷一第243頁）
眠確當(耐妥眠)藥品資料1份（院卷一第261至263頁）
臺灣臺南地方檢察署110年08月26日南檢文仁110偵2188字第1109
051310號函1份（院卷一第353頁）
臺灣臺南地方法院110年度南院保管字第531號扣押物品清單1份(
臺灣臺南地方檢察署110年度保管字第1205號移送，院卷二第77
至81頁）
臺灣臺南地方法院110年度南院保管字第531號扣押物品清單1份(
臺灣臺南地方檢察署110年度保管字第1204號扣押物品清單移送
，院卷二第83頁）
臺灣臺南地方法院110年度南院保毒字第113號扣押物品清單1份
（院卷二第85頁）
甲女於110年9月29日作證時指證照片4張（院卷二第61至67頁）